臺灣高等法院高雄分院刑事裁定　　　　　　　　　　　九十三年度聲再字第三八號
　　　再審聲請人
　　　即受判決人　甲○○
右列聲請人因違反槍砲彈藥刀械管制條例案件，對於本院九十二年度上訴字第四四三
號中華民國九十二年五月二十七日確定判決（臺灣高雄地方法院八十八年度訴字第四
四二號、九十年度訴字第二六六四號），聲請再審，本院裁定如左：
      主  文
再審之聲請駁回。
      理  由
一本件聲請再審意旨略以：(一)聲請人第一次被查獲持有制式槍彈時間為「民國八十七
  年十一月二十六日」，受寄藏之時間為「八十三年間某日」受莊新長之託而持有制
  式槍彈；而第二次被查獲持有制式槍彈之時間為「八十八年六、七月間某日」，亦
  受莊新長之託而持有。二件開始持有制式槍彈之時間，均同在「八十三年間」。又
  被查獲之時間一為「八十七年十一月二十六日」，一為「八十八年二月十一日」，
  均密接而重疊，被告顯係基於一概括之犯意而「連續」持有或係「一次」受莊新長
  之託而持有，二者或屬「連續犯」或為「想像競合犯」，應堪認定所實施之一個犯
  罪行為，國家僅對其發生一個刑罰權，僅得有一個實體判決。聲請人第一次於「八
  十七年十一月二十六日」被查獲之犯罪事實業經臺灣高雄地方法院檢察署以違反槍
  砲彈藥刀械管制條例案件提起公訴，並經臺灣高雄地方法院八十八年度訴字第四四
  二號及鈞院八十八年度上訴字第一一七七號判處有期徒刑七年確定。惟聲請人第二
  次於「八十八年二月十一日」為警查獲持有制式槍彈，同一案件復遭臺灣高雄地方
  法院檢察署提起公訴，並經臺灣高雄地方法院九十年度訴字第二六六四號鈞院九十
  二年度上訴字第四四三號及最高法院九十二年度台上字第四四八號判處有期徒刑
  八年六月確定。本件應於前案判決確定時，即發生判決之確定力，依刑事訴訟法第
  三百零三條第二款之規定，後案本不應受理，而竟為實體判決，是本件判決顯屬違
  背法令，應由鈞院將原判決撤銷，案經確定且對被告不利，爰依刑事訴訟法第四百
  二十條第一項第六款之規定提起再審。(二)原審判決嚴重違反了司法院大法官會議解
  釋第一五二號解釋及最高法院七十二年度台上字第二三七號、六十九年度台上字第
  三四七一號、六十七年度台上字第四七號判決釋關於刑法及特別刑法上連續犯之適
  用而為再審理由之二。依據證人羅崇新之證述：渠代甲○○頂替時，被告甲○○亦
  係告知該項槍彈係八十三年間受莊新長之委託為寄藏。再參諸本件持有制式槍彈被
  查獲之時間為「八十八年二月十一日」，受寄藏之時間為「八十三年六、七月間某
  日」。二件開始持有之時間均同在「八十三年間」，被查獲時間一為「八十七年十
  一月二十六日」，一為「八十八年二月十一日」，原審率以：「．．．先後於八十
  三年七月三十日及八十七年十一月二十六日為警方查獲與本案取得所有權而持有手
  槍及子彈，犯罪型態不同，取得之原因亦異，是本案之持有手槍及子彈，顯係另行
  起意，難認係基於概括犯意之連續犯」難認妥恰。被告之犯意均密接而重疊，被告
  顯係基於一概括之犯意而「連續」持有或係「一次」受「莊新長」之寄託而持有，
  二者或屬「連續犯」或為「想像競合犯」，此為聲請再審新證據。基上論述，原審
  判決顯已構成刑事訴訟法第四百二十條各款規定，更顯有最高法院七十六年度台上
  字第六六七九號判例：「．．．以達於可得確定性之程度，而礙於犯罪同一性之犯
  罪辨別，．．．」於法律適用上自屬違背法令，爰聲請再審如上。
二按有罪之判決確定後，為受判決人之利益聲請再審，必其聲請之理由合於刑事訴訟
  法第四百二十條第一項所定情形之一及第四百二十一條有足以影響於判決之重要證
  據漏未審酌者，始准許之。又按刑事訴訟法第四百二十一條所謂重要證據漏未審酌
  ，須該證據足以影響於原判決事實之認定者為限，亦即該證據須有影響性，並以該
  證據已於審理時提出而被捨棄不用，而判決內未敘明其捨棄之理由者是足當之，如
  該項證據資料對原判決事實之認定並無重要之關係，縱予審酌亦未必能推翻原判決
  依其他證據資料對事實所為之認定，或業經法院審酌且已敘明其採捨之理由，或未
  經於偵查或審判中提出，嗣於判決確定後始發見之證據者，均不包括在內。
三經查：
(一)本件聲請人以二次被查獲持有制式槍彈，均為訴外人莊新長所託寄藏者，因前案業
  已判決確定，原判決未查，竟對此連續持有制式槍彈犯行再度判刑，乃違背法令云
  云。惟前後犯行是否為連續犯，乃事實認定問題，本院九十二年度上訴字第四四三
  號確定判決於事實欄認定：聲請人於八十三年間某日，在其高雄縣大寮鄉○○路五
  巷五號住處，收受不詳姓名成年人交付制式槍彈，而未經許可，無故持有。乃未就
  聲請人所主張之制式槍彈有何認定與其前開（本院八十八年度上訴字第一一七七號
  ）業經判決確定之制式槍彈為連續犯關係，如此自無違背法令問題（參見最高法院
  九十一年度台非字第二九五號判決）。
(二)又聲請人於本院九十二年度上訴字第四四三號案件審理中即曾主張：於八十三年間
  所持有之制式槍彈雖於八十八年二月十一日始為警查獲，惟係前案即本院八十八年
  度上訴字第一一七七號中所述受莊新長寄藏而持有者云云。而上開確定判決於理由
  二(三)(四)中即明確指出：「被告（即聲請人）於前案審理中已自承：八十三年莊新長
  叫我保管，他有說會來拿回，他交給我二把槍，其中一把在八十三年被新興分局查
  獲的，因我使用該槍而被查獲，扣案的這一把槍及子彈一直放在家裡等語（八十八
  年度訴字第四四二號卷第六一頁）。被告所稱八十三年間被新興分局查獲者，係指
  上開『阿洪』寄放之中共黑星手槍一把及子彈五顆（此案為高雄市政府警察局新興
  分局移送偵辦，有上述八十三年度訴字第三二八八號刑事判決可按）。所謂『阿洪
  』者，顯係被告臨訟編撰，非真實可採。是莊新長交付被告寄藏者，係前開中共黑
  星手槍一把、貝瑞塔美國製半自動手槍一把及子彈十七顆（五顆加十二顆）甚明。
  且莊新長交付被告寄藏之手槍及子彈，先後於八十三年七月卅日及八十七年十一月
  二十六日為警方查獲，然則本案被告所持有之手槍及子彈，顯非收受莊新長之寄藏
  ，而係取自某不詳姓名成年男子。該不詳姓名成年男子於八十三年間某日交付手槍
  及子彈與被告，迄八十八年二月十一日案發時，已有五年之久，而未向被告取回，
  應非交付被告寄藏，而係將該手槍及子彈之所有權移轉給被告，灼然可見。被告係
  接受莊新長之寄藏而持有手槍及子彈，與本案取得所有權而持有手槍及子彈，犯罪
  型態不同，取得之原因亦異，是本案之持有手槍及子彈，顯係另行起意，難認為係
  基於概括犯意之連續犯」等語，有本院九十二年度上訴字第四四三號判決書一份在
  卷可佐。此外，聲請人於收受上開判決後，亦曾以持有槍彈之事實未臻明瞭而上訴
  最高法院，經最高法院以九十二年度台上字第四四０八號判決表示：原審法院上開
  判決認定被告（聲請人）未經許可持有手槍罪責，憑被告於八十八年度上訴字第一
  一七七號、八十八年度訴字第四四二號案件審理中所述等事證予以認定，並無不合
  等語，並駁回聲請人之上訴一節，亦有最高法院上開判決一份在卷可憑。亦即聲請
  人所述之事證，雖已於審理時提出而被捨棄不用，惟業經本院審酌且已敘明其採捨
  之理由，復為最高法院所維持，則揆諸上開說明，自非重要證據漏未審酌。
(三)至證人羅崇新之證詞雖經本院於上開判決捨棄未用，且於判決內未敘明其捨棄之理
  由，惟本院上開判決業以聲請人前揭自白等事證認定扣案制式槍彈並非莊新長所有
  ，足見證人羅崇新之證詞對原判決事實之認定並無重要之關係，縱予審酌亦未必能
  推翻原判決依其他證據資料對事實所為之認定，顯亦非重要證據漏未審酌。
四綜上所述，聲請人所舉聲請再審之理由，經核與上引刑事訴訟法所定之要件不相符
  ，應認為無再審理由，爰依同法第四百三十四條第一項，裁定如主文。
中      華      民      國     九十三     年     三     月    三十一    日
      臺灣高等法院高雄分院刑事第九庭
                                  審判長法官  張明松
                                        法官  任森銓
                                        法官  謝靜雯
右正本證明與原本無異。
如不服本裁定應於送達後五日內向本院提出抗告狀。
                                  法院書記官  廖素珍
中    華    民    國      九十三      年      三      月     三十一   日
